【裁判字號】    91,上訴,3792
【裁判日期】    920128
【裁判案由】    詐欺等
【裁判全文】
臺灣高等法院刑事判決                          九十一年度上訴字第三七九二號
    上  訴  人  臺灣桃園地方法院檢察署檢察官
    被      告  丁○○  男  三.
    選任辯護人  邱正明律師
右上訴人因被告詐欺等案件，不服臺灣桃園地方法院九十一年度訴字第二八三號，中
華民國九十一年十月二十一日第一審判決（起訴案號：臺灣桃園地方法院檢察署九十
年度偵字第七八七三號；移送併審案號：同署九十年度偵字第一０六六四號）提起上
訴，本院判決如左：
    主  文
原判決撤銷。
丁○○共同以詐欺為常業，累犯，處有期徒刑壹年壹月。
如附表三所示之偽造信用卡、簽帳單顧客存根聯及簽帳單商店存根聯上偽造之簽名，
及「賴煌文」名義國民身分證、「吳昌鴻」名義國民身分證上變造部分，均沒收。
    事  實
一、丁○○前於民國（下同）八十五年間因違反麻醉藥品管理條例案件，經臺灣桃園
    地方法院以八十五年度易字第三七０四號判決判處有期徒刑五月確定，於八十六
    年七月七日執行完畢。
二、丁○○竟猶不知警惕，明知王利群（原審法院另案審理中）係利用偽造信用卡詐
    欺集團之成員，竟與之共同基於連續變造國民身分證、偽造私文書及以詐欺取財
    為常業之犯意聯絡，自九十年二月間起，由王利群提供如附表一所示偽造之國外
    銀行信用卡予丁○○，丁○○並明知王利群透過不詳管道取得之「何信皞」、「
    蔣立仁」、「張修福」及「林自強」等人之身分證均為來路不明之贓物，為與前
    開偽造信用卡配合使用及申請行動電話以便冒名盜打取得不法利益之用，而於王
    立群所投宿之位於桃園縣桃園市○○○路與寶慶路口碧雲天汽車旅館二０二房內
    予以收受，並於其前開住處，以換貼自己相片之方式將前開四張國民身分證予以
    變造，且連續於上開偽造之信用卡背面偽造林自強、蔣立仁、張修福、何信皞等
    人之簽名（詳如附表一），偽造成信用卡為其所有之準私文書，繼搭配出示前揭
    變造之身分證以取信特約商店之方式，連續持附表二所示之偽造信用卡及前開變
    造身分證，分別於如附表二所示之時間，前往如附表二所示之特約商店，分別向
    該特約商店售貨或櫃台人員出示前開偽造信用卡及變造身分證而行使，使各該特
    約商店售貨或櫃台人員誤信其為信用卡卡主本人，且能依約付款，而將貨品如數
    交予丁○○，丁○○並分別在各該特約商店內，在顧客存根聯及特約商店存根聯
    之簽帳單上以複寫方式同時偽造「林自強」、「蔣立仁」、「張修福」及「何信
    皞」等人之簽名共六枚，連複寫部分合計十二枚，並同時偽造完成二聯「林自強
    」、「蔣立仁」、「張修福」及「何信皞」等人名義之簽帳單各六張，連複寫本
    共十二張，再將偽造之簽帳單商店存根聯交予上開信用卡特約商店以行使而分別
    詐得如附表二所示財物，分別足以生損害於林自強、蔣立仁、張修福、何信皞等
    人及前開特約商店及發卡銀行。丁○○取得前開詐欺所得之貨物後，即將偽造之
    簽帳單及貨物全數（飲酒餐飲部分除外）交給王利群，由王利群伺機變賣該些詐
    欺所得貨品，王利群並依丁○○所交付詐欺得來物品之價錢（即依簽帳單所載金
    額）之一成半至二成，以現金交予丁○○作為其代價，丁○○並恃此為生。嗣於
    九十年五月十三日十四時許，丁○○在其位於桃園縣桃園市○○路二二巷一六五
    號居住處（起訴書誤載為桃園縣八德市○○○街三十三巷二十五號三樓）為警查
    獲，並扣得如附表一所示編號三、六之信用卡共二張，丁○○帶同警方前往桃園
    縣八德市○○○街三十三巷二十五號三樓取出所詐得之衣服四件、領帶一條、數
    位相機二台及電子辭典二台等物（其中衣服四件、領帶一條已由附表二編號二所
    示之鴻雅服飾店丙○○領回，數位相機一台、電子辭典二台已由附表二編號三所
    示之三商百貨公司內壢營業處副店長戊○○領回），並供出前開偽造信用卡係王
    利群所交付供詐欺取財之用，及先後帶同警方前往桃園縣桃園市○○○路與寶慶
    路口碧雲天汽車旅館二０二房、桃園縣八德市○○路五六０巷五號前查獲王利群
    、廖文生，扣得如附表三編號二所示由丁○○偽造「張修福」簽名之偽造中國信
    託銀行信用卡一張。
三、丁○○於八十九年五月底某日，在台北市○○○路附近巷內拾獲賴煌文所有之國
    民身分證乙張及於九十年四月底某日，在台北市萬芳醫院附近草叢旁拾獲吳昌鴻
    所有國民身分證及汽、機車駕照各乙張（汽機車駕照上登載之姓名為吳治群，係
    吳昌鴻未改名前之姓名），竟意圖為自己不法之所有，而予侵占入己，並基於前
    開意圖供行使之用，而予變造用以詐欺之不法意思之概括犯意，而在桃園縣桃園
    市○○○路與寶慶路口碧雲天汽車旅館二０二房內，將上開二張國民身分證予以
    換貼自己之相片，打算用以申請行動電話號碼盜打行動電話，詐取免付電話費之
    不法利益，惟在九十年六月三十日上午九時二十分，為警在桃園市○○路四四七
    號前查獲，並扣得變造之被害人賴煌文、吳昌鴻二人所有之國民身分證各一張，
    及吳昌鴻所有之汽、機車駕照各乙張（未變造）。
四、案經桃園縣警察局移送台灣桃園地方法院檢察署檢察官偵查起訴及移送併案審理
    。
    理  由
壹、被告丁○○被訴右揭事實欄二所載之事實部分：
一、訊據被告丁○○對於右揭事實欄二所載之事實，除辯稱其當時也有兼差其他工作
    外，均坦承不諱，核與共同被告王利群於警訊所供述相符，並與被害人余梅珍、
    丙○○、戊○○、乙○○及甲○○等人於警訊之指述相符，如附表一所示之信用
    卡六張，經原審法院向財團法人聯合信用卡處理中心函查結果，該六張信用卡卡
    號應分屬附表一所示之外國銀行所發卡乙節，亦有該財團法人聯合信用卡處理中
    心九十一年六月十一日（九一）聯卡商管字第０二二號函暨所附查詢信用卡卡號
    說明附卷（一審卷第六十六頁、第六十七頁）；足認該六張信用卡均為偽造之信
    用卡無誤。又扣案如附表三編號二所示由被告偽造「張修福」簽名之中國信託銀
    行信用卡一張，確非為中國信託銀行所發行，復有該銀行提出之陳報狀附卷（一
    審卷第五十八頁至六十頁可稽，足認該張信用卡亦為偽造之信用卡甚明；此外，
    並有偽造之簽帳單顧客存根聯二張、偽造之如附表一所示編號三、六之信用卡二
    張扣案，及被害人余梅珍、丙○○、戊○○、乙○○及甲○○等人所提出被告所
    偽造之簽帳單商店存根聯影本共六張、被害人丙○○、戊○○所出具之贓物領據
    等附卷（九十年度偵字第七八七三號偵查卷第二十二頁、第二十四頁、第二十七
    頁、第二十八頁、第三十頁、第三十一頁、第三十三頁、第三十四頁、第三十七
    頁至第四十頁、第四十九頁）可稽，足徵被告前開自白與事實相符，堪信屬實。
二、被告雖辯稱：伊當時也有兼差其他工作云云，惟查：被告於原審審理時，經訊以
    「你當時做什麼工作？」，其覆稱：「沒有工作。」（參見一審卷第一０九頁第
    一行至第三行），再訊以「你當時的收入就是靠這個維生？」，其覆稱：「對。
    」（參見同頁第十七行至第二十行），並自承已前後做前開行為二個月之久（參
    見一審卷第一一０頁第一行至第四行）；被告嗣迨法官諭知變更起訴法條為刑法
    第三百四十條之常業詐欺罪時，始改稱其當時有兼差其他工作云云（參見同頁第
    九行至第十二行），足見其所辯要屬避就之詞，難予採信。
三、又查，被告於原審法院審理中供述共同被告王利群係伊之老闆，伊僅是受僱去刷
    卡而已，刷來之東西都交給王利群；信用卡之資料都是王利群由國外買回來，伊
    亦有帶警察去看偽造信用卡之機器；變造之相片係伊所貼，身分證由王利群提供
    ，原本由王利群那些人中有一個人在變造後，後來因被捕，王利群才叫伊等自己
    去變造，所持有之偽造信用卡很多，廖文生亦與之相同係受僱於王利群等語，顯
    見共同被告王利群係利用偽造信用卡詐欺集團成員之一，係以詐欺為常業之人，
    被告既與之共同基於變造國民身分證、偽造私文書及詐欺取財之概括犯意聯絡，
    先後為附表二所示之詐欺取財之行為，其與共同被告王利群有以詐欺為業，恃詐
    欺所得以營生之犯意甚明。
四、綜上所述，被告此部分犯行，因罪證明確，已堪認定，應予依法論科。
貳、被告丁○○被訴右事實欄三所載事實部分：
一、被告丁○○對於右開時地被查前開賴煌文、吳昌鴻之國民身分證及「吳治群」名
    義之汽、機車駕照，及被告將二張國民身分證予以變造，意圖申請行動電話號碼
    打電話等事實供認不諱，且有查扣之變造前開證件等在案可稽。又上開證件確
    為被害人賴煌文、吳昌鴻所有，其中二張國民身分證已被變造乙節，不惟經被害
    人賴煌文、吳昌鴻二人於警訊時指述綦詳，且有真正及被變造後之國民身分證影
    本等附卷（九十年度偵字第一０六六四號偵查卷第二十三頁、第二十四頁、第三
    十八頁）可稽，應堪徵信。
二、被告於本院審理中雖辯稱：該二人之前開證件係王利群所交付給伊者云云，核與
    其於警局初訊時之供述不符，案重初供，應以其於警訊時之供述為可採。是被告
    之此部分犯行亦罪證明確，堪予認定，亦應依法論科。
參、論罪科刑部分：
一、就被告所犯右開事實欄二所載犯行部分，查被告丁○○行為後，立法院增訂刑法
    第二百零一條之一第二項規定「行使偽造、變造之信用卡、金融卡、儲值卡或其
    他相類作為簽帳、提款、轉帳或支付工具之電磁記錄物者，處五年以下有期徒刑
    ，得併科三萬元以下罰金」，並經總統於九十年六月二十日公佈施行，相較於此
    前僅依刑法第二百十六條、第二百十條之行使偽造私文書罪論斷，其法定刑為五
    年以下有期徒刑，顯以新法對被告較為不利，依刑法第二條第一項但書規定，自
    應依有利於被告之行為時法。又按信用卡係表示持卡人與發卡銀行間所成立之消
    費付款委託契約，屬刑法第二百二十條第二項所稱之「錄音、錄影或電磁紀錄，
    藉機器或電腦之處理所顯示之聲音、影像或符號，足以為表示其用意之證明者，
    亦以文書論」之準私文書。被告自王利群收受「何信皞」、「蔣立仁」、「張修
    福」及「林自強」等人之國民身分證後，即以換貼自己相片之方式將前開四張國
    民身分正予以變造，並先後於如附表一所示之信用卡背面偽造林自強、蔣立仁、
    張修福、何信皞等人之簽名，進而連續持各該信用卡消費，先後於如附表二所示
    時間，前往如附表二所示之特約商店，分別向該特約商店售貨或櫃台人員出示前
    開偽造信用卡及變造身分證而行使，使各該特約商店售貨或櫃台人員誤信其為信
    用卡卡主本人，且能依約付款，而將貨品如數交予丁○○，丁○○並分別在各該
    特約商店內在顧客存根聯及特約商店存根聯之簽帳單上以複寫方式同時偽造「林
    自強」、「蔣立仁」、「張修福」及「何信皞」等人之簽名共六枚，含另一聯複
    寫本共計十二枚，並同時偽造完成二聯「林自強」、「蔣立仁」、「張修福」及
    「何信皞」等人名義之簽帳單各六張，含複寫本共十二張，再將偽造之簽帳單交
    與上開信用卡特約商店以行使，而分別詐得如附表二所示財物，分別足以生損害
    於林自強、蔣立仁、張修福、何信皞等人及前開特約商店及發卡銀行之行為，核
    係犯刑法第三百四十九條第一項收受贓物罪、第二百十六條、第二百十條、第二
    百二十條之行使偽造準私文書罪、第二百十六條、第二百十二條行使變造特種文
    書、第二百十六條、第二百十條行使偽造私文書罪、第三百四十條常業詐欺罪。
    被告與王利群就前開犯行，有犯意聯絡及行為分擔，為共同正犯。被告在如附表
    二所示之簽帳單上偽造「林自強」、「蔣立仁」、「張修福」及「何信皞」等人
    之簽名，分別為偽造私文書之階段行為；偽造私文書、變造「林自強」、「蔣立
    仁」、「張修福」及「何信皞」等人身分證之低度行為分別為行使偽造私文書、
    行使變造身分證之高度行為所吸收，均不另論罪。公訴人雖起訴被告係自不詳時
    地取得「林自強」、「蔣立仁」、「張修福」及「何信皞」等人之身分證，惟被
    告堅稱是王利群為讓其配合偽造之信用卡使用而交付，經查該四張身分證之姓名
    確與偽造信用卡上所打之英文姓名凸字相符，堪認被告所辯自王利群取得前開四
    人身分證等語屬實，是被告此部分所為應係犯刑法第三百四十九條第一項之收受
    贓物罪，而非僅單純侵占罪，因基本社會事實同一，爰依法變更起訴法條；又如
    前所述，被告既明知共同被告王利群係利用偽造信用卡詐欺集團成員之一，係以
    詐欺為常業之人，其竟仍與之共同基於偽造私文書及詐欺取財之概括犯意聯絡，
    先後為附表二所示之詐欺取財之行為，且自承於行為當時沒有工作，是靠詐欺所
    得收入維生，是被告顯係以詐欺為常業，公訴人認被告僅成立連續詐欺罪，尚有
    誤會，惟起訴之基本社會事實同一，爰依法變更起訴法條；再公訴意旨雖認被告
    連續於偽造之國外銀行信用卡背面偽簽何信皞等人之簽名，成立偽造私文書罪，
    惟如前所述，信用卡應認是刑法第二百二十條之準私文書，是公訴意旨認被告行
    使偽造信用卡之行為是成立行使偽造私文書罪，尚有誤會，惟此部分起訴之基本
    社會事實同一，爰依法變更起訴法條。被告先後向附表二所示特約商店售貨或櫃
    台人員同時出示前開偽造信用卡及變造身分證而行使，係一行為侵害數法益而觸
    犯數罪名，為想像競合犯，應依刑法第五十五條之規定，從一重論以行使偽造準
    私文書罪。被告先後多次行使偽造準私文書、行使偽造私文書之行為，因時間緊
    接，且所犯分別為構成要件相同之罪，顯係基於概括之犯意反覆為之，為連續犯
    ，依刑法第五十六條之規定，應分別論以一罪，並分別加重其刑；被告所犯前開
    四罪間，有方法結果之牽連關係，應依刑法第五十五條規定，論以一重之常業詐
    欺罪。再被告前於八十五年間因違反麻醉藥品管理條例案件，經本院以八十五年
    度易字第三七０四號判決判處有期徒刑五月確定，於八十六年七月七日執行完畢
    ，有臺灣高等法院被告全國前案紀錄表、台灣桃園地方法院檢察署刑案資料查註
    紀錄表各一份在卷可按，其於有期徒刑執行完畢後，五年內再犯本件有期徒刑以
    上刑之罪，為累犯，應依刑法第四十七條之規定，加重其刑。
二、就被告所犯事實欄三所載犯行部分，按被告於拾獲賴煌文之國民身分證及吳昌鴻
    所有之國民身分證及汽機車駕照後，予以侵占入己，並將其中一張國民身分證換
    貼相片，予以變造，核係犯刑法第三百三十七條侵占罪及第二百十二條之變造身
    分證件罪，其前後侵占及變造身分證件之行為，時間緊接，犯罪構成要件各自相
    同，顯均係基於概括犯意而為之，為連續犯，其所犯上開二罪，有方法結果之牽
    連關係，應從一重依連續變造身分證件罪處斷。
三、被告之前開事實欄三所載之犯行，雖未據檢察官同時一併提起公訴，且被告變造
    之目的，據被告所稱雖一在配合行使偽造之信用卡詐財，一在行使據以申請行動
    電話號碼，盜打電話，以詐取不法利益，惟查被告變造賴煌文、吳昌鴻前開國民
    身分證之地點與前開變造「林自強」、「蔣立仁」、「張修福」及「何信皞」等
    人之身分證相同，變造之時間亦相近，所犯復係刑法第二百十二條之相同罪名，
    行使之目的又係在對外詐騙，故顯均係基於概括之犯意而為之，應屬刑法第五十
    六條所規定之連續犯，是本院自得一併予以審理。又依前開被告所犯各罪間之說
    明，此部分犯行與前開部分，亦有裁判上一罪之關係，依連續犯論以一罪及牽連
    犯從一重處斷之規定，自應依前開常業詐欺罪論處。
四、原審對被告予以論罪科刑固非無見，惟查原審未就前開事實欄三所載犯罪事實一
    併論罪，不無可議；本件公訴人之上訴意旨據此指摘原判決不當，為有理由，自
    應由本院予以撤銷改判。爰審酌被告年輕力壯，竟不思正途賺錢營生，而靠與詐
    欺集團共同犯罪詐取財物以維生，惟念其前後詐欺之金額尚非龐大，犯後坦承犯
    行，且帶同警方查獲王利群、廖文生，其犯罪後態度尚稱良好等一切情狀，仍量
  處如主文第二項所示之刑，以示懲儆。
五、如附表一所示之偽造信用卡六張（其中編號三、六之信用卡二張已扣案）及附表
    三編號二之扣案信用卡一張，均係共犯王利群所有供本件犯罪所用之物，均應依
    刑法第三十八條第一項第二款之規定，予以宣告沒收。如附表二所示，被告前往
    各特約商店詐欺取財所偽造之「林自強」、「蔣立仁」、「張修福」、「何信皞
    」等人名義之簽帳單顧客存根聯共六紙，雖均未扣案，然並無證據證明業已滅失
    ，且均為被告所有供犯罪所用之物，業據被告供明在卷，均依刑法第三十八條第
    一項第二款，宣告沒收；至於被告另變造之「賴煌文」名義國民身分證、「吳昌
    鴻」名義國民身分證上變造部分，亦均為被告所有，係因犯罪所得之物，亦應依
    刑法第三十八條第一項第三款宣告沒收。另偽造「林自強」、「蔣立仁」、「張
    修福」、「何信皞」等人名義之簽帳單特約商店存根聯六紙，於被告提出於各該
    特約商店後，已屬各該店家所有，非屬被告所有，自不得沒收，惟其上所偽造之
    「林自強」、「蔣立仁」、「張修福」、「何信皞」等人之簽名各一枚之部分，
    仍依刑法第二百十九條規定，予以宣告沒收。至變造之「林自強」、「蔣立仁」
    、「張修福」及「何信皞」等人身分證因均未扣案，且被告於本院審理中陳稱該
    些變造之身分證於刷卡詐欺後即已丟棄，其上所換貼之被告照片即已不存在，故
    不再予以宣告沒收。
據上論斷，應依刑事訴訟法第三百六十九條第一項前段、第三百六十四條、第二百九
十九條第一項前段、第三百條，刑法第二條第一項但書、第二十八條、第二百十六條
、第二百十條、第二百十二條、第二百二十條、第三百三十七條、第三百四十條、第
三百四十九條第一項、第五十五條、第四十七條、第三十八條第一項第二款、第三款
、第二百十九條，罰金罰鍰提高標準條例第一條前段，判決如主文。
本案經檢察官陳文琪到庭執行職務。
中      華      民      國      九十二    年     元     月    二十八    日
                              台灣高等法院刑事第十六庭
                                  審判長法  官  許  增  男
                                        法  官  陳  孟  瑩
                                        法  官  周  煙  平
右正本證明與原本無異。
如不服本判決應於收受送達後十日內向本院提出上訴書狀，其未敘述上訴之理由者並
得於提起上訴後十日內向本院補提理由書（均須按他造當事人之人數附繕本）。
                                        書記官  高  柑  柏
中      華      民      國      九十二    年     元     月    二十八    日
附表一：
┌──┬────┬────────┬───────┬───────┐
│編號│信 用 卡│實  際  發  卡  │國際信用卡組織│卡上偽造之姓名│
│    │卡    號│    銀  行      │              │              │
├──┼────┼────────┼───────┼───────┤
│一  │00000000│Westpac  Banking│ ＶＩＳＡ     │    林自強    │
│    │00000000│Corporation     │              │              │
│    │        │（澳洲）        │              │              │
├──┼────┼────────┼───────┼───────┤
│二  │00000000│The Hongkong and│ＶＩＳＡ      │    蔣立仁    │
│    │00000000│Shanghai Banking│              │              │
│    │        │Corporation     │              │              │
│    │        │Limited（香港） │              │              │
├──┼────┼────────┼───────┼───────┤
│三  │00000000│Europay France, │Ｍastercard   │    何信皞    │
│    │00000000│S.A.（法國）    │              │              │
├──┼────┼────────┼───────┼───────┤
│四  │00000000│Kookmin Credit  │Ｍastercard   │    何信皞    │
│    │00000000│Card Co.,LTD    │              │              │
│    │        │（南韓）        │              │              │
├──┼────┼────────┼───────┼───────┤
│五  │00000000│Hongkong and    │Ｍastercard   │    張修福    │
│    │00000000│Shanghai Banking│              │              │
│    │        │Corporation,LT  │              │              │
│    │        │（汶淶）        │              │              │
├──┼────┼────────┼───────┼───────┤
│六  │00000000│Westpac  Banking│ＶＩＳＡ      │    何信皞    │
│    │00000000│Corporation     │      │              │
│    │        │（澳洲）        │              │              │
└──┴────┴────────┴───────┴───────┘
附表二：
┌──┬────┬─────┬───┬────┬───┬────┬───┐
│編號│刷卡時間│刷卡 地 點│特約商│詐欺所得│簽帳單│信 用 卡│簽帳單│
│    │        │          │店名稱│物品名稱│金額  │卡    號│偽造之│
│    │        │          │      │        │      │        │姓名  │
├──┼────┼─────┼───┼────┼───┼────┼───┤
│一  │90年02月│桃園縣桃園│首錩電│數位相機│二萬一│00000000│林自強│
│    │11日18時│市○○路三│器行  │一台    │千元  │00000000│（一張│
│    │        │九七號    │      │        │      │        │ ）   │
├──┼────┼─────┼───┼────┼───┼────┼───┤
│二  │90年03月│桃園縣桃園│鴻雅服│衣服、褲│二萬三│00000000│蔣立山│
│    │24日    │市○○路三│飾店  │子、西裝│千元及│00000000│（二張│
│    │      │八八號    │      │二套及鞋│二萬六│        │ ）   │
│    │        │          │      │子      │千元  │        │      │
├──┼────┼─────┼───┼────┼───┼────┼───┤
│三  │90年04月│桃園縣中壢│三商百│數位相機│一萬三│00000000│何信皞│
│    │12日二十│市        │貨公司│一台、翻│千一百│00000000│（一張│
│    │時二十三│          │內壢營│譯機二台│七十元│        │ ）   │
│    │分      │          │業處  │、床頭音│      │        │      │
│    │        │          │      │響一台  │      │        │      │
├──┼────┼─────┼───┼────┼───┼────┼───┤
│四  │90年04月│桃園縣中壢│中美音│山葉音響│二萬七│00000000│張修福│
│    │27日二十│市○○路一│響店  │主機一台│千五百│00000000│（一張│
│    │一時二十│０五號    │      │、先峰牌│元    │        │ ）   │
│    │六分    │          │      │DVD一台 │      │        │      │
├──┼────┼─────┼───┼────┼───┼────┼───┤
│五  │90年05月│桃園縣桃園│貳壹零│喝酒用餐│三千八│00000000│何信皞│
│    │12日    │市○○路一│零餐飲│        │百元  │00000000│（一張│
│    │        │一五號    │店    │        │      │        │ ）   │
└──┴────┴─────┴───┴────┴───┴────┴───┘
  註：偽造之簽帳單共有一式二聯（顧客存根聯及商店存根聯）六張，共十二張。
附表三：應沒收之物
編號    應沒收之物
一      如附表一依所示之信用卡陸張。
二      信用卡卡號：0000000000000000號、背面偽造之簽名為張修福之中國信託商
        業銀行之信用卡壹張。
三      如附表二所示偽造「林自強」、「蔣立仁」、「張修福」、「何信皞」等人
        簽名之簽帳單顧客存根聯共陸張，同前開簽帳單商店存根聯上偽造之「林自
        強」、「蔣立仁」、「張修福」、「何信皞」等人之簽名共陸枚。
附錄論罪科刑依據之法條：
第三百四十九條第一項：
收受贓物者，處三年以下有期徒刑、拘役或五百元以下罰金。
刑法第二百十六條：
行使第二百十條至第二百十五條之文書者，依偽造、變造文書或登載不實事項或使登
載不實事項之規定處斷。
刑法第二百十條：
偽造、變造私文書，足以生損害於公眾或他人者，處五年以下有期徒刑。
刑法第二百十二條 （偽造變造特種文書罪）：
偽造、變造護照、旅券、免許證、特許證及關於品行、能力服務或其他相類之證書、
介紹書，足以生損害於公眾或他人者，處一年以下有期徒刑、拘役或三百元以下罰金
。
刑法第二百二十條第一項：
在紙上或物品上之文字、符號、圖畫、照像，依習慣或特約，足以為表示其用意之證
明者，關於本章及本章以外各罪，以文書論。
第三百三十七條：
意圖為自己或第三人不法之所有，而侵入遺失物、漂流物或其他離本人所持有之物者
，處五百元以下罰金。
刑法第三百四十條：
以犯第三百三十九條之罪為常業者，處一年以上七年以下有期徒刑，得併科五萬元以
下罰金。


司法院資訊處製作；財團法人民間司法改革基金會備份。
